【裁判字號】    90,上易,3654
【裁判日期】    901205
【裁判案由】    傷害
【裁判全文】
臺灣高等法院刑事判決                            九十年度上易字第三六五四號
    上  訴  人  臺灣板橋地方法院檢察署檢察官
    被      告  乙○○
右上訴人因被告傷害案件，不服臺灣板橋地方法院九十年度易字第二八八七號，中華
民國九十年九月十八日第一審判決（起訴案號：臺灣板橋地方法院檢察署九十年度偵
字第九四三三號），提起上訴，本院判決如左：
    主  文
原判決撤銷。
乙○○傷害人之身體，處拘役參拾日，如易科罰金，以參佰元折算壹日。
    事  實
一、乙○○係臺北縣新莊市○○路六七０巷二弄「冠昱紫金城社區」管理委員會之總
    幹事，該社區於民國（下同）八十九年十二月四日至六日進行換新柏油路面及車
    道整修等事宜，禁止所有車輛通行。嗣因該社區住戶甲○○於八十九年十二月五
    日上午九時許，騎車上班時忘記攜帶外套，乃將機車臨時停放於該社區警衛室旁
    ，欲返家取外套，乙○○見狀制止，雙方因而發生爭執，詎乙○○竟基於傷害之
    故意，徒手毆打甲○○之手部、背部、頸部等處，致甲○○受有右手背挫瘀腫（
    三乘一點五公分）、左後背紅腫（十四乘六公分）、左上背挫傷併紅腫（十乘五
    公分）及後頸部紅腫（六乘三公分）等傷害。
二、案經甲○○訴請臺灣板橋地方法院檢察署檢察官偵查起訴。
    理  由
一、訊據被告乙○○固坦承於右揭時地與告訴人發生拉扯等情不諱，惟矢口否認有傷
    害告訴人犯行，辯稱：本件係因告訴人甲○○在施工場所附近騎機車繞圈子，妨
    害工程進行，並伺機找渣，其後告訴人並站在警衛室門口，伊為免擋住其他住戶
    出入，乃欲拉甲○○至旁邊，雙方因此發生拉扯跌倒云云。惟查：
(一)右揭事實，業據告訴人指訴綦詳，並有載明前開傷情之臺北縣立板橋醫院驗傷診
    斷書一紙在卷可稽。
(二)被告亦不諱言於前開時地與告訴人發生拉扯等情，且證人劉華安於檢察官偵查時
    亦證稱：「我從右前方的透視鏡看到他們二人在拉扯」等語，自足作為不利於被
    告之認定。
(三)況本件經檢察官函請法務部調查局兩次對被告乙○○進行測謊，經該局以控制問
    題法及混合問題法實施測謊結果，認定：被告對於「案發時其未毆打甲○○」、
    「案發時其未架住甲○○」及「其有遭甲○○推倒致傷」等問題，均呈情緒波動
    之反應，研判有說謊等情，有法務部調查局九十年二月五日陸（三）字第九０
    ００三二一九號及九十年四月二十七日陸（三）字第九００二一六七一號鑑定
    通知書二件存卷可憑，足認被告所辯，無非空言，不足採信。本件事證明確，被
    告犯行洵堪認定。
二、核被告所為，係犯刑法第二百七十七條第一項之傷害人之身體罪。
三、原審據以論罪科刑，固非無見，惟查：被告僅因細故與告訴人發生爭執，竟痛毆
    告訴人，致告訴人受有前開傷害，情節非輕，乃原審僅論處拘役十日，殊嫌過輕
    。公訴人上訴意旨執此指摘原判決不當，為有理由，自應予撤銷改判。爰審酌被
    告犯罪之動機、目的、所生危害、犯罪後之態度以及迄未與告訴人達成和解，賠
    償一切損害等一切情狀，量處拘役三十日。被告行為後，刑法第四十一條之規定
    ，業於九十年一月四日修正，同年月十日經總統公布施行，修正後條文為：「犯
    最重本刑為五年以下有期徒刑以下之刑之罪，而受六個月以下有期徒刑或拘役之
    宣告，因身體、教育、職業、家庭之關係或其他正當事由，執行顯有困難者，得
    以一元以上三元以下折算一日，易科罰金。但確因不執行所宣告之刑，難收矯正
    之效，或難以維持法秩序者，不在此限。」，經比較新舊法結果，以新法有利於
    被告，應依刑法第二條第一項前段之規定，適用新法，就被告所處之刑，諭知易
    科罰金之折算標準。
據上論斷，應依刑事訴訟法第三百六十九條第一項前段、第三百六十四條、第二百九
十九條第一項前段，刑法第二百七十七條第一項、第二條第一項前段、修正後刑法第
四十一條第一項，罰金罰鍰提高標準條例第一條前段、第二條，判決如主文。
本案經檢察官曾忠己到庭執行職務。
中      華      民      國     九十     年     十二     月      五      日
                              台灣高等法院刑事第六庭
                                  審判長法  官  陳  春  秋
                                        法  官  徐  培  元
                                        法  官  高  明  哲
右正本證明與原本無異。
不得上訴。
                                        書記官  李  垂  福
中      華      民      國     九十     年     十二     月      六      日
附錄本案論罪科刑法條全文：
刑法第二百七十七條第一項
傷害人之身體或健康者，處三年以下有期徒刑，拘役或一千元以下罰金。


司法院資訊處製作；財團法人民間司法改革基金會備份。
